臺灣高等法院刑事裁定
110年度抗字第878號
抗  告  人  臺灣新北地方檢察署檢察官
受  刑  人  徐巧芸



上列抗告人因聲請撤銷緩刑案件，不服臺灣新北地方法院109年
度撤緩更一字第2號，中華民國110年5月4日之裁定，提起抗告，
本院裁定如下：
    主  文
原裁定撤銷，發回臺灣新北地方法院。
    理  由
一、原裁定意旨略以：受刑人徐巧芸（下稱受刑人）前因竊盜案
    件，經臺灣新北地方法院（下稱新北地院）以107年度簡字
    第8518號判決判處罰金新臺幣（下同）3000元，緩刑2年，
    該判決於民國108年1月19日確定，緩刑期滿日應為110年1月
    18日，而受刑人前揭所受緩刑宣告縱有法定撤銷事由，至遲
    應於110年1月18日前撤銷，否則緩刑期間屆滿，原宣告之刑
    當然失其效力，不得再為撤銷緩刑之裁定。又本件受刑人所
    受前開緩刑之宣告，於緩刑期滿前未經撤銷，且無刑法第76
    條但書所定情形，原宣告之刑依法已失其效力，自無再予撤
    銷緩刑宣告之餘地，從而，檢察官以受刑人於緩刑期間內有
    得撤銷緩刑宣告事由，於110年1月18日向本院聲請撤銷緩刑
    ，尚難准許，應予駁回等語。
二、抗告意旨略以：受刑人於上開緩刑期間內所犯後案即新北地
    院109年度審易字第1930號竊盜案件（判處拘役10日），係
    於109年11月11日確定，依刑法第75條之1第1項第2款、第2
    項、第76條但書規定，縱使緩刑已期滿，仍可於後案判決確
    定後6個月內聲請撤銷緩刑，故檢察官於110年1月18日向新
    北地院聲請撤銷緩刑，自無不合法之處，原裁定認為必須在
    「緩刑期內」聲請撤銷緩刑，仍有誤會，爰依法提起抗告，
    請求撤銷原裁定，更為適當合法之裁定等語。　
三、按受緩刑之宣告，於緩刑期內因故意犯他罪，而在緩刑期內
    受6月以下有期徒刑、拘役或罰金之宣告確定者，足認原宣
    告之緩刑難收其預期效果，而有執行刑罰之必要者，得撤銷
    其宣告；前條第2項之規定（前項撤銷之聲請，於判決確定
    後6月以內為之），於前項第1款至第3款情形亦適用之；緩
    刑期滿，而緩刑之宣告未經撤銷者，其刑之宣告失其效力，
    但依第75條第2項、第75條之1第2項撤銷緩刑宣告者，不在
    此限，刑法第75條之1第1項第2款、第2項、第76條分別定有
    明文。又依此項撤銷緩刑宣告之裁定在緩刑期滿後，其刑之
    宣告仍不失其效力（最高法院109年台非字第107號判決意旨
    參照）。是以，緩刑期滿，而緩刑之宣告未經撤銷者，其刑
    之宣告失其效力，因而已無從對受刑人為撤銷緩刑之宣告，
    固為原則，然後案倘屬刑法第75條之1第1項第1款至第3款之
    犯罪情形而經刑之宣告確定，即便撤銷緩刑之裁定在前案緩
    刑期滿後，依刑法第76條但書之規定，該前案刑之宣告，尚
    不失其效力，檢察官仍得依同法第75條之1第2項之規定，於
    後案判決確定後6個月以內，為撤銷緩刑之聲請。
四、經查：
  ㈠受刑人前因竊盜案件，經新北地院以107年度簡字第8518號判
    決判處罰金3000元，如易服勞役，以1000元折算1日，緩刑2
    年，該判決於108年1月19日確定；其於緩刑期內之109年2月
    18日更犯竊盜罪，經新北地院於109年9月28日以109年度審
    易字第1930號判處拘役10日，如易科罰金，以1000元折算1
    日，該判決於109年11月11日確定，有本院被告前案紀錄表
    及新北地院109年度審易字第1930號判決可憑。
　㈡檢察官以足認原宣告之緩刑難收其預期效果，而有執行刑罰
    之必要，依刑法第75條之1第1項第2款規定，於110年1月4日
    向新北地院聲請撤銷受刑人前案緩刑之宣告，並於110年1月
    18日繫屬於新北地院，有臺灣新北地方檢察署110年1月18日
    新北檢德土110執聲119字第1100004925號函及其上新北地院
    收狀戳可稽，則檢察官於後案判決確定後之6個月內即110年
    1月18日，依刑法第75條之1第1項第2款規定，向新北地院聲
    請撤銷受刑人前開緩刑之宣告，於法尚無違誤。原審未予詳
    查，逕駁回檢察官撤銷受刑人緩刑之聲請，於法有違，即應
    予撤銷。
　㈢又法官就受刑人是否有刑法第75條之1第1項第2款規定「足認
    原宣告之緩刑難收其預期效果，而有執行刑罰之必要」，自
    應依職權本於合目的性之裁量，妥適審酌受刑人所犯前後數
    罪間，關於法益侵害之性質、再犯之原因、違反法規範之情
    節是否重大、受刑人主觀犯意所顯現之惡性及其反社會性等
    情，是否已使前案原為促使惡性輕微之受刑人或偶發犯、初
    犯改過自新而宣告之緩刑，已難收其預期之效果，而確有執
    行刑罰之必要。本件原審係以本案繫屬於新北地院時，受刑
    人之緩刑期間業已屆滿為由，駁回檢察官之聲請，已於前述
    ，並未就上揭應依職權審酌之事項，予以審酌，為維護受刑
    人之審級利益，自有發回原審法院另為適當裁定之必要。
五、綜上，檢察官抗告意旨指摘原裁定不當，為有理由，爰將原
    裁定撤銷，發回原審法院依法更為裁定。
據上論斷，應依刑事訴訟法第413條前段，裁定如主文。
中　　華　　民　　國　　110 　年　　6 　　月　　4 　　日
                  刑事第四庭  審判長法　官  陳筱珮
                                    法　官  吳元曜
                                    法　官  羅郁婷
以上正本證明與原本無異。
不得再抗告。
                                    書記官  蔡易霖
中　　華　　民　　國　　110 　年　　6 　　月　　7 　　日